臺灣新竹地方法院民事裁定  
110年度聲字第87號
聲  請  人  莊金蘭  
相  對  人  臺灣新光商業銀行股份有限公司

法定代理人  李增昌  
上列當事人間聲請停止強制執行事件，本院裁定如下：
    主  文
聲請人以新臺幣壹佰參拾玖萬玖仟柒佰零陸元為相對人供擔保後
，本院一一○年度司執字第一○五○七號執行事件之強制執行程序
，於本院一一○年度重訴字第一五九號債務人異議之訴事件全案
判決確定或撤回、和解終結前，應暫予停止。
    理  由
一、本件聲請意旨略以：
　　相對人前執臺灣新北地方法院110年度司票字第682號民事裁
    定為執行名義，向本院民事執行處聲請執行聲請人名下之不
    動產，經本院以110年度司執字第10507號清償票款事件受理
    後，已查封聲請人之不動產在案，惟相對人所主張對聲請人
    之債權，係聲請人遭他人冒名申貸，聲請人業依強制執行法
    第14條第2項之規定提起債務人異議之訴，現由本院審理中
    ，本件執行事件查封之財產一旦拍賣，勢難回復原狀。為此
    ，聲請人願供擔保，請准裁定本院110年度司執字第10507號
    清償票款強制執行事件，於本院110年度重訴字第159號債務
    人異議之訴事件（誤載為110年他字第837號詐欺等案件）判
    決確定前停止執行。
二、按有回復原狀之聲請，或提起再審或異議之訴，或對於和解
    為繼續審判之請求，或提起宣告調解無效之訴、撤銷調解之
    訴，或對於許可強制執行之裁定提起抗告時，法院因必要情
    形或依聲請定相當並確實之擔保，得為停止強制執行之裁定
    ，強制執行法第18條第2項定有明文。
三、經查，聲請人對本院110年度司執字第10507號清償票款執行
    事件，已提起債務人異議之訴，現由本院以110年度重訴字
    第159號案件審理在案等情，業據本院調閱該等民事執行卷
    宗、民事卷宗核閱無訛，故聲請人聲請在債務人異議之訴判
    決確定前，停止上開強制執行程序，並無不合，應予准許。
四、擔保金額之核定：
㈠、按法院依強制執行法第18條第2項定擔保金額而准許停止強制
    執行之裁定者，該項擔保係預備供債權人因停止執行所受損
    害之賠償，其數額應依標的物停止執行後，債權人未能即時
    受償或利用該標的物所受之損害額，或其因另供擔保強制執
    行所受之損害額定之，非以標的物之價值或其債權額為依據
    ，最高法院86年度台抗字第442號民事裁定意旨可資參照。
㈡、查本院110年度司執字第10507號清償票款強制執行事件，相
    對人聲請強制執行之債權額為本金新台幣（下同）6,998,52
    9元及其遲延利息，聲請執行標的為聲請人所有坐落新竹市○
    ○段000地號土地及其上同段133建號建物（門牌號碼：新竹
    市○○○街00巷0號），此業經本院調取上述執行事件卷宗核閱
    無訛。又聲請人提起債務人異議之訴，係請求將110年度司
    執字第10507號之執行程序撤銷，故相對人在停止執行期間
    ，即受有未能執行受償之利息損害。是本院審酌相對人上開
    執行名義之債權額，及其因未能即時依強制執行程序受償之
    損害額，暨聲請人所提起之債務人異議之訴案情之繁簡程度
    ，參考各級法院辦案期限實施要點規定，第一、二、三審程
    序審判案件之期限分別為1年4個月、2年及1年，加上裁判送
    達、上訴、分案等期間，預估聲請人提起債務人異議之訴獲
    准停止執行因而致相對人之執行延宕之期間，約為審理期間
    4年方得定讞。則以上開債權金額按法定利率計算，相對人
    因停止執行可能所受利息損失約為1,399,706元（6,998,529
    ×5%×4），爰准許聲請人於供上述擔保後，在本院110年度重
    訴字第159號債務人異議之訴全案終結確定前，停止上開執
    行程序。
五、爰依強制執行法第18條第2 項裁定如主文。
中　　華　　民　　國　　110 　年　　8 　　月　　23　　日
                  民事第二庭法　　　官　林麗玉
以上正本係照原本作成。
如對本裁定抗告須於裁定送達後10日內向本院提出抗告狀，並繳
納抗告費裁判費新臺幣一千元。
中　　華　　民　　國　　110 　年　　8 　　月　　23　　日
                            書  記  官　郭春慧